【裁判字號】    99,重抗,11
【裁判日期】    990226
【裁判案由】    債務人異議之訴
【裁判全文】
臺灣高等法院臺南分院民事裁定    99年度重抗字第11號
抗  告  人  甲○○
上列抗告人因與相對人合作金庫商業銀行股份有限公司間債務人
異議之訴事件，對於中華民國99年1月13日臺灣臺南地方法院所
為裁定（99年度補字第18號)提起抗告，本院裁定如下：
    主  文
抗告駁回。
抗告訴訟費用新台幣壹仟元由抗告人負擔。
    理  由
一、按「訴訟標的之價額，由法院核定。」、「核定訴訟標的之
    價額，以起訴時之交易價額為準；無交易價額者，以原告就
    訴訟標的所有之利益為準。」民事訴訟法第77條之1第1項、
    第2項定有明文。又債務人異議之訴之訴訟標的為該債務人
    之異議權，法院核定此訴訟標的之金額或價額，應以該債務
    人本於此項異議權，請求排除強制執行所有之利益為準（最
    高法院92年度台抗字第659號裁定意旨參照）。
二、經查本件相對人於原法院98年度司執字第72884號強制執行
    事件（下稱系爭執行事件），聲請強制執行之金額為：(一)新
    臺幣（下同）300萬元及自民國（下同）89年10月6日起至清
    償日止，按年息9.775%計算之利息，暨自89年11月7日起至
    清償日止，逾期在6個月以內者，按上開利率10%，超過6個
    月者，按上開利率20 %計算之違約金；(二)600萬元及自88年8
    月11日起至清償日止，按年息9.775%計算之利息，暨自88年
    9月12日起至清償日止，逾期在6個月以內者，按上開利率10
    %，超過6個月者，按上開利率20%計算之違約金；(三)90萬元
    及自89年7月24日起至清償日止，按年息9.775%計算之利息
    ，暨自89年8月25日起至清償日止，逾期在6個月以內者，按
    上開利率10%，超過6個月者，按上開利率20%計算之違約金
    ，業經原法院依職權調取系爭執行事件卷宗審認無訛，前開
    借款債權之金額計算至本件訴訟起訴之時即99年1月8日止，
    分別為第(一)筆之債權共計3,382日，本金加計利息、違約金
    共計6,240,935元【計算式：300萬元＋（3,000,000×9.775
    %×3,382/365）+（3,000,000×0.9775%×181/365）＋（3,
    000,000×1.955 %×3,169/365）＝6,240,935元，元以下四
    捨五入，下同】，第(二)筆債權共計3,804日，本金加計利息
    、違約金共計13,295,417元【計算式：600萬元＋（6,000,0
    00×9.775%×3,804/365）＋（6,000,000×0.9775%×182/3
    65）＋（6,000,000×1.955%×3,590/365）＝13,295,417元
    】，第(三)筆債權共計3,456日，本金加計利息、違約金共計
    1,893,612元【計算式：90萬元＋（900,000×9.775%×3,45
    6/365）＋（900,000×0.9775%×184/365）＋（900,000 ×
    1.955%×3,240/365）＝1,893,612元】，三筆債權共計21,4
    29,964元(6,240,935元+13,295,417元+1,893,612元)，抗告
    人起訴主張原法院應撤銷相對人對第三人即連帶債務人王麗
    萍之債權訴求，及應終止相對人對抗告人之強制執行行為，
    是其請求就系爭執行事件，請求排除強制執行所有之利益，
    應為21,429,964元。準此原裁定以排除強制執行所有之利益
    即該執行債權金額21,429,964元核計訴訟標的之金額，本件
    訴訟應徵收第一審裁判費200,584元。並無不合。抗告意旨
    指摘原裁定為不當，求予廢棄，為無理由，應予駁回。抗告
    人主張相對人以不正當行為欺騙抗告人，以極不合理之計算
    方式滾利，法拍抗告人之房屋，法院應要求相對人提出兩造
    間之契約正本其自83年10月29日至98年10月29日全部繳款明
    細、相對人歷年計息方式等、相對人自天智科技存款戶內提
    取存款明細等事項云云，均非本件抗告所得審酌，附此敘明
    。
三、據上論結，本件抗告為無理由，依民事訴訟法第495條之1第
    1項、第449條第1項、第95條、第78條，裁定如主文。
中    華    民    國    99    年    2     月    26    日
                  民事第一庭    審判長法  官    丁振昌
                                      法  官    林永茂
                                      法  官    李素靖
上為正本係照原本作成。
本裁定除以適用法規顯有錯誤為理由外，不得再抗告。如提出再
抗告，應於收受送達後10日內委任律師為代理人向本院提出再抗
告狀（須附繕本），並繳納再抗告費新台幣1千元。
中    華    民    國    99    年    2     月    26    日
                                      書記官    林鈴香
【附記】
民事訴訟法第495條之1第2項準用同法第466條之1第1、2項規定
：
(1)對於第二審判決上訴，上訴人應委任律師為訴訟代理人。但上
  訴人或其法定代理人具有律師資格者，不在此限。
(2)上訴人之配偶、三親等內之血親、二親等內之姻親，或上訴人
  為法人、中央或地方機關時，其所屬專任人員具有律師資格並
  經法院認為適當者，亦得為第三審訴訟代理人。
民事訴訟法第466條之2第1項：
  上訴人無資力委任訴訟代理人者，得依訴訟救助之規定，聲請
  第三審法院為之選任律師為其訴訟代理人。

司法院資訊處製作；財團法人民間司法改革基金會備份。
